【裁判字號】    99,交易,249
【裁判日期】    991210
【裁判案由】    公共危險等
【裁判全文】
臺灣臺南地方法院刑事判決            99年度交易字第249號
公  訴  人  臺灣臺南地方法院檢察署檢察官
被      告  蕭佳福
上列被告因公共危險等案件，經檢察官提起公訴（99年度偵字第
9457、10004號），被告就被訴事實為有罪之陳述，本院裁定進
行簡式審判程序，判決如下：
    主    文
蕭佳福服用酒類，不能安全駕駛動力交通工具而駕駛，處有期徒
刑伍月，如易科罰金，以新臺幣壹仟元折算壹日；又因過失傷害
人，處有期徒刑伍月，如易科罰金，以新臺幣壹仟元折算壹日；
又服用酒類，不能安全駕駛動力交通工具而駕駛，處有期徒刑陸
月，如易科罰金，以新臺幣壹仟元折算壹日。應執行有期徒刑壹
年貳月，如易科罰金，以新臺幣壹仟元折算壹日。
    事    實
一、蕭佳福前因違背安全駕駛致公共危險罪，經本院以98年度交
    簡字第2911號刑事判決判處罰金新臺幣9萬元，現正易服社
    會勞動中（未構成累犯），詎猶不知悔改，再為以下行為：
  (一)於民國99年4月6日19時許，與友人在臺南市○○路某處聚會
    ，期間與一名友人共飲高粱酒一瓶，已達不能安全駕駛動力
    交通工具之程度，明知其駕照業經註銷不得駕駛車輛，且飲
    酒後亦不得騎乘動力交通工具，仍無視於道路交通用路人之
    安全，於當晚21時許，騎乘車號CE6-499號重型機車沿長溪
    路一段由北往南方向行駛欲至安和路訪友，途經長溪路一段
    27號前時，本應注意汽車駕駛人駕駛汽車，應遵守道路交通
    標誌、標線之指示，並注意車前狀況，隨時採取必要之安全
    措施，而依當時天候陰、夜間有照明、市區道路、乾燥、無
    障礙物之柏油直路、視距良好並無不能注意之情事，竟疏未
    注意，逆向駛入對向車道，並撞擊適沿同路段由南往北行駛
    而來由林忠華所騎乘之車號808-CHG號重型機車，兩車均因
    而人車倒地，林忠華並受有右側鎖骨閉鎖性骨折、左尺骨骨
    幹閉鎖性骨折、右腿13公分撕裂傷口等傷害；蕭佳福自身亦
    因此受有腦震盪、頸椎閉鎖性脫臼等傷害，兩人均送財團法
    人奇美醫院急救。嗣警據報前往處理，並於當晚22時26分測
    得蕭佳福呼氣中酒精濃度達每公升1.46毫克，始知上情。案
    經林忠華訴請臺南市警察局第三分局報告臺灣臺南地方法院
    檢察署檢察官偵查起訴。
  (二)蕭佳福於99年6月9日17時至20時許，在其友人位於臺南縣永
    康市○○路住處聚會，期間飲用高粱酒3至4杯及啤酒一瓶，
    已達不能安全駕駛程度。其明知酒後不得騎乘動力交通工具
    ，仍無視於道路交通用路人之安全，於當晚20時30分許，駕
    照經註銷而仍騎乘車號RW2-528號輕型機車，沿永康市○○
    街由東向西行駛，欲返回其位於臺南市安南區住處，惟行經
    永康市○○街與正強街口時，因行車不穩為警攔查，並於當
    晚21時36分測得其呼氣酒精濃度達每公升0.72毫克，始知上
    情。案經臺南縣警察局永康分局報告臺灣臺南地方法院檢察
    署檢察官偵查起訴。
    理    由
一、本件係經被告蕭佳福於審理中為有罪之表示，而經本院裁定
    以簡式審判程序加以審理，依刑事訴訟法第273條之2、第15
    9條第2項之規定，不適用傳聞法則有關限制證據能力之相關
    規定，合先敘明。
二、訊據被告蕭佳福對於上揭事實坦承不諱，事實欄(一)部分，並
    據告訴人即被害人林忠華於警偵中陳述在卷，復有臺南市警
    察局第三分局道路交通事故現場圖1紙、道路交通事故調查
    報告表(一)、(二)各1份、道路交通事故現場蒐證照片21幀、酒
    精測定紀錄表、刑法第185條之3案件測試觀察紀錄表、汽機
    車駕駛人酒後生理協調平衡檢測紀錄表、證號查詢機車駕駛
    人資料表、奇美醫院診斷證明書及舉發違反道路交通管理事
    件通知單等件附卷可稽；事實欄(二)部分，復有酒精測定紀錄
    表、刑法第185條之3案件測試觀察紀錄表及舉發違反道路交
    通管理事件通知單等附卷可稽。又被告之重型機車駕駛執照
    及普通小型車駕駛執照均因違規而經註銷，亦有交通部公路
    總局嘉義區監理所臺南監理站99年8月16日嘉監南字第09900
    19537號函在卷可稽。
三、按駕駛人駕駛汽車，應遵守道路交通標誌、標線之指示，並
    注意車前狀況，隨時採取必要之安全措施；汽車駕駛人飲用
    酒類或其他類似物後其吐氣所含酒精濃度超過每公升0.25毫
    克，不得駕車。道路交通安全規則第90條、第94條第3項及
    第114條第1項第2款分別定有明文。事實欄(一)事故發生當時
    ，天候陰、夜間有照明、市區道路、乾燥、無障礙物之柏油
    直路、視距良好等情，有上揭道路交通事故調查報告表(一)1
    份在卷可參，堪認被告並無不能注意之情事，然其竟於酒後
    騎乘機車，且因酒後控制力、注意力減弱，而違規逆向駛入
    對向車道，且未注意車前狀況，其騎乘之上開重型機車撞擊
    沿同一路段騎乘808-CHG號重型機車之被害人林忠華，造成
    被害人林忠華倒地並受有前開所述之傷害，足認被告就本件
    交通事故之發生，確有過失甚明。又被告之過失行為與被害
    人林忠華受有前開傷害間復具有相當因果關係，是本件事證
    明確，被告犯行洵堪認定，應依法論科。
四、核被告蕭佳福所為，係犯刑法第185條之3服用酒類，不能安
    全駕駛動力交通工具而駕駛罪，及同法第284條第1項前段之
    過失傷害人罪。被告所犯上開二罪間，犯意各別，行為互殊
    ，罪名不同，應分論併罰。又被告之重型機車駕駛執照及普
    通小型車駕駛執照均經註銷仍駕駛上開車輛，有交通部公路
    總局嘉義區監理所新營監理站之上開函文（見本院卷第12頁
    ）、臺南市警察局南市警交字第S00000000號舉發違反道路
    交通管理事件通知單在卷（見南市警三刑偵字第0994325687
    0號卷第32頁）足參，其無駕駛執照及酒醉駕車，因而致人
    受傷，依法應負刑事責任，應依道路交通管理處罰條例第86
    條第1項規定，就其過失傷害人之行為加重其刑；且被告符
    合上開規定之加重條件雖有二種，惟該條之數種加重事項為
    列舉規定，行為人僅符合其一即構成加重其刑要件，僅加重
    一次即可，無庸再遞加重其刑（臺灣高等法院暨所屬法院87
    年法律座談會刑事類提案第54號意見參照）。本院審酌被告
    呼氣酒精濃度分別達每公升1.46毫克、0.72毫克，已不能安
    全駕駛動力交通工具，仍駕駛上開機車上路，嚴重危及行車
    及其他用路人之安全，且因此肇事，以及被告之品行、生活
    狀況、智識程度（國中畢業）及其因上開駕駛過失而肇生事
    實欄(一)之車禍，使被害人林忠華因而受有前開所述之傷害，
    且斟酌被告並未與被害人達成和解賠償損害，暨犯罪後於審
    理時坦承犯行態度尚佳等一切情狀，量處如主文所示之刑，
    並諭知如易科罰金之折算標準，另定其應執行之刑。
據上論斷，應依刑事訴訟法第273條之1第1項、第299條第1項前
段，刑法第185條之3、第284條第1項前段、第41條第1項前段、
第51條第5款，道路交通管理處罰條例第86條第1項，刑法施行法
第1條之1，判決如主文。
本案經檢察官吳坤城到庭執行職務。
中    華    民    國    99    年    12    月    10    日
                    刑事第十五庭  法  官  林福來
以上正本證明與原本無異。
如不服本判決應於收受本判決後10日內向本院提出上訴書狀，並
應敘述具體理由。其未敘述上訴理由者，應於上訴期間屆滿後20
日內向本院補提理由書狀（均須按他造當事人之人數附繕本）「
切勿逕送上級法院」。
                                  書記官  李淑惠
中    華    民    國    99    年    12    月    14    日
附錄本案論罪科刑法條：
刑法第185條之3
服用毒品、麻醉藥品、酒類或其他相類之物，不
能安全駕駛動力交通工具而駕駛者，處一年以下有期徒刑、拘役
或科或併科十五萬元以下罰金。
刑法第284條第1項：
因過失傷害人者，處六月以下有期徒刑、拘役或五百元以下罰金
，致重傷者，處一年以下有期徒刑、拘役或五百元以下罰金。

司法院資訊處製作；財團法人民間司法改革基金會備份。
